Minutes et répertoires du notaire Émile FOULD, 7 novembre 1832 - 6 août 1880 (étude VIII)
Archives nationales (France)
Minutes et répertoires du notaire Émile FOULD (étude VIII)
7 novembre 1832 - 6 août 1880
MC/ET/VIII/1514 - MC/ET/VIII/1980, MC/RE/VIII/20 - MC/RE/VIII/25
Etude VIII; Fould, Emile
319 articles (boîtes de 6 à 15 cm) 34,9 mètres linéaires
Archives nationales de France
Minutes et répertoires: la loi 2008-696 du 15 juillet 2008 relative aux archives a fixé à 75 ans à compter de la date de l'acte, ou à 25 ans à compter de la date du décès de l'intéressé si ce délai est plus bref, le délai de communication des minutes et répertoires des notaires; ce délai est porté à 100 ans à compter de la date de l'acte si le document se rapporte à un mineur (code du Patrimoine, articles L213-2, 4e d et 5e).
Autres documents de l'étude (dossiers de clients, comptabilité...): s'agissant d'archives privées, ces documents sont communicables selon les modalités fixées par le déposant ou le donateur.
Certains documents ne sont pas accessibles en raison de leur mauvais état de conservation.
Versement par l'étude en 1947 pour les cotes 1514 à 1576, 1985 pour les cotes suivantes et en décembre 2015 pour les cotes 1979-1980.
Avant le versement, conservé à l'étude VIII.
néant
chronologique (excepté les minutes volumineuses reclassées ultérieurement)
Accès aux instruments de recherche de tous les notaires de l’étude VIII
Archives de l'étude VIII
- Minutes de Émile FOULD, novembre 1832 - 8 mai 1899; MC/ET/VIII/1514 - MC/ET/VIII/1833, MC/ET/VIII/1950 - MC/ET/VIII/1962, MC/ET/VIII/1979 - MC/ET/VIII/1980
  - Minutes. 1832, novembre - décembre, novembre - décembre 1832; MC/ET/VIII/1514
    Informations complémentaires:
    1832, 1 à 5 novembre: actes passés par-devant Jacques Florent.
    1832, 7 novembre à 31 décembre: actes passés par-devant Émile Fould.
    Informations concernant le classement:
    Le niveau inférieur de description, quand il existe, correspond aux minutes d'actes. Toutes les minutes ne sont pas forcément décrites une à une. Les descriptions de ces minutes sont plus ou moins détaillées.
  - Minutes. 1833, janvier - février, janvier - février 1833; MC/ET/VIII/1515
  - Minutes. 1833, mars - avril, mars - avril 1833; MC/ET/VIII/1516
  - Minutes. 1833, mai - juin, mai - juin 1833; MC/ET/VIII/1517
  - Minutes. 1833, juillet - août, juillet - août 1833; MC/ET/VIII/1518
  - Minutes. 1833, septembre - octobre, septembre - octobre 1833; MC/ET/VIII/1519
  - Minutes. 1833, novembre - décembre, novembre - décembre 1833; MC/ET/VIII/1520
  - Minutes. 1834, janvier - mars, janvier - mars 1834; MC/ET/VIII/1521
  - Minutes. 1834, avril - mai, avril - mai 1834; MC/ET/VIII/1522
  - Minutes. 1834, juin - juillet, juin - juillet 1834; MC/ET/VIII/1523
  - Minutes. 1834, août - septembre, août - septembre 1834; MC/ET/VIII/1524
  - Minutes. 1834, octobre, octobre 1834; MC/ET/VIII/1525
  - Minutes. 1834, novembre, novembre 1834; MC/ET/VIII/1526
    Attention: certains actes ont été constatés manquants
    - Inventaire après décès de François-Adrien Boieldieu, arrivé à Jarcy, boulevard Montmartre, n° 10., 4 novembre 1834
      Attention: l'original de l'acte est manquant.
      Mention dans le répertoire du notaire coté:
      MC/RE/VIII/20
      Origine de l'information:
      Base Miriad 2 des inventaires après décès, 1801-1850, par Thierry Boudignon, avec le concours de Marie-France Nivet et du personnel du Minutier central, 1995-2012 (base de données migrée: voir contexte dans le Plan d’orientation général - Notaires de Paris, guides thématiques du Minutier).
      Date de révision: 2011
      Date de création de la notice: 2008
      inventaire après décès; Montmartre (boulevard); Boieldieu, François-Adrien; compositeur de musique
  - Minutes. 1834, décembre, décembre 1834; MC/ET/VIII/1527
  - Minutes. 1835, janvier - février, janvier - février 1835; MC/ET/VIII/1528
  - Minutes. 1835, mars - avril, mars - avril 1835; MC/ET/VIII/1529
  - Minutes. 1835, mai - juin, mai - juin 1835; MC/ET/VIII/1530
  - Minutes. 1835, juillet - août, juillet - août 1835; MC/ET/VIII/1531
  - Minutes. 1835, septembre - octobre, septembre - octobre 1835; MC/ET/VIII/1532
  - Minutes. 1835, novembre, novembre 1835; MC/ET/VIII/1533
    - Constitution de la société anonyme du chemin de fer de Paris à Saint-Germain, par Emile Pereire, James de Rothschild, Adolphe d'Eichthal, Sanson Davillier, Auguste Thurneyssen., 2 novembre - 30 décembre 1835; MC/ET/VIII/1533
      A la suite: dépôt de l'ampliation d'ordonnance royale autorisant la société, 30 décembre 1835. Acte attaché: dépôt d'un délibération modificatoire des statuts, 29-31 décembre 1841.
      Actes signalés par le personnel du Minutier central des notaires de Paris, 2003-2012 (base de données migrée: voir contexte dans le Plan d’orientation général - Notaires de Paris, guides thématiques du Minutier).
      Date de création de la notice: 2005
      acte de société; Rothschild, James de; Pereire, Emile; Eichthal, Adolphe d'; Davillier, Sanson; Thurneyssen, Auguste
    - Dépôt d'un délibération modificatoire des statut de la société anonyme du chemin de fer de Paris à Saint-Germain., 29 décembre - 31 décembre 1841; MC/ET/VIII/1533
      Acte attaché à l'acte de constitution de la société du 2 novembre 1835
  - Minutes. 1835, décembre, décembre 1835; MC/ET/VIII/1534
  - Minutes. 1836, janvier - mars, janvier - mars 1836; MC/ET/VIII/1535
  - Minutes. 1836, avril - mai, avril - mai 1836; MC/ET/VIII/1536
  - Minutes. 1836, juin - juillet, juin - juillet 1836; MC/ET/VIII/1537
  - Minutes. 1836, août, août 1836; MC/ET/VIII/1538
  - Minutes. 1836, septembre, septembre 1836; MC/ET/VIII/1539
  - Minutes. 1836, octobre, octobre 1836; MC/ET/VIII/1540
  - Minutes. 1836, novembre - décembre, novembre - décembre 1836; MC/ET/VIII/1541
  - Minutes. 1837, janvier, janvier 1837; MC/ET/VIII/1542
  - Minutes. 1837, février, février 1837; MC/ET/VIII/1543
  - Minutes. 1837, mars, mars 1837; MC/ET/VIII/1544
  - Minutes. 1837, avril, avril 1837; MC/ET/VIII/1545
  - Minutes. 1837, mai - juin, mai - juin 1837; MC/ET/VIII/1546
  - Minutes. 1837, juillet, juillet 1837; MC/ET/VIII/1547
  - Minutes. 1837, août, août 1837; MC/ET/VIII/1548
  - Minutes. 1837, septembre, septembre 1837; MC/ET/VIII/1549
  - Minutes. 1837, octobre, octobre 1837; MC/ET/VIII/1550
  - Minutes. 1837, novembre - décembre, novembre - décembre 1837; MC/ET/VIII/1551
  - Minutes. 1838, janvier - février, janvier - février 1838; MC/ET/VIII/1552
  - Minutes. 1838, mars, mars 1838; MC/ET/VIII/1553
  - Minutes. 1838, avril, avril 1838; MC/ET/VIII/1554
  - Vente de terrains à la Société du Chemin de fer de Paris à Saint-Cloud et Versailles. Commune d'Asnières-sur-Seine (Hauts-de-Seine), n° 1 à 42. 1837 - 1849, MC/ET/VIII/1555
    Le niveau inférieur de description, quand il existe, correspond aux minutes d'actes.
    Asnières-sur-Seine (Hauts-de-Seine)
    - Vente de terrains à la Société du Chemin de fer de Paris à Saint-Cloud et Versailles. Commune d'Asnières-sur-Seine, n° 1 à 42., 1837 - 1843; MC/ET/VIII/1555
      Report des actes analysés à l'occasion de l'établissement des répertoires numériques dits 'états numérique' des liasses et registres de minutes. (base de données migrée: voir contexte dans le Plan d’orientation général - Notaires de Paris, guides thématiques du Minutier).
      Date de création de la notice: 2011
      acte de vente; Asnières-sur-Seine (Hauts-de-Seine)
  - Vente de terrains à la Société du Chemin de fer de Paris à Saint-Cloud et Versailles. Commune d'Asnières-sur-Seine (Hauts-de-Seine) n° 43 à 102. Batignolles (Paris, 17 arrondissement), n°1 à 202. 1837 - 1849, MC/ET/VIII/1556
    Asnières-sur-Seine (Hauts-de-Seine); Batignolles (quartier)
    - Vente de terrains à la Société du Chemin de fer de Paris à Saint-Cloud et Versailles. Commune d'Asnières-sur-Seine: n° 43 à 102, Batignolles (Paris, 17 arrondissement): n°1 à 202., 1837 - 1849; MC/ET/VIII/1556
      acte de vente; Asnières-sur-Seine (Hauts-de-Seine); Batignolles (quartier); Batignolles-Monceaux (ancienne commune)
  - Vente de terrains à la Société du Chemin de fer de Paris à Saint-Cloud et Versailles. Commune de Chaville (Hauts-de-Seine), n° 1 à 54. 1837 - 1849, MC/ET/VIII/1557
    Chaville (Hauts-de-Seine)
    - Vente de terrains à la Société du Chemin de fer de Paris à Saint-Cloud et Versailles. Commune de Chaville, n° 1 à 54, 1837 - 1849; MC/ET/VIII/1557
      acte de vente; Chaville (Hauts-de-Seine)
  - Vente de terrains à la Société du Chemin de fer de Paris à Saint-Cloud et Versailles. Commune de Chaville (Hauts-de-Seine), n° 55 à 113. 1837 - 1849, MC/ET/VIII/1558
    - Vente de terrains à la Société du Chemin de fer de Paris à Saint-Cloud et Versailles. Commune de Chaville, n° 55 à 113., 1837 - 1849; MC/ET/VIII/1558
  - Vente de terrains à la Société du Chemin de fer de Paris à Saint-Cloud et Versailles. Communes de Colombes (Hauts-de-Seine) n° 1 à 44. Courbevoie (Hauts-de-Seine), n°1 à 85. 1837 - 1849, MC/ET/VIII/1559
    Colombes (Hauts-de-Seine); Courbevoie (Hauts-de-Seine)
    - Vente de terrains à la Société du Chemin de fer de Paris à Saint-Cloud et Versailles. Communes de Colombes: n° 1 à 44, Courbevoie, n°1 à 85., 1837 - 1849; MC/ET/VIII/1559
      acte de vente; Colombes (Hauts-de-Seine); Courbevoie (Hauts-de-Seine)
  - Vente de terrains à la Société du Chemin de fer de Paris à Saint-Cloud et Versailles. Commune de Courbevoie (Hauts-de-Seine), n° 86 à 167. 1837 - 1849, MC/ET/VIII/1560
    Courbevoie (Hauts-de-Seine)
    - Vente de terrains à la Société du Chemin de fer de Paris à Saint-Cloud et Versailles. Commune de Courbevoie, n°86 à 167, 1837 - 1849; MC/ET/VIII/1560
      acte de vente; Courbevoie (Hauts-de-Seine)
  - Vente de terrains à la Société du Chemin de fer de Paris à Saint-Cloud et Versailles. Commune de Courbevoie (Hauts-de-Seine), n°168 à 250. 1837 - 1849, MC/ET/VIII/1561
    - Vente de terrains à la Société du Chemin de fer de Paris à Saint-Cloud et Versailles. Commune de Courbevoie, n°168 à 250, 1837 - 1849; MC/ET/VIII/1561
  - Vente de terrains à la Société du Chemin de fer de Paris à Saint-Cloud et Versailles. Commune de Puteaux (Hauts-de-Seine), n° 1 à 80. 1837 - 1849, MC/ET/VIII/1562
    Puteaux (Hauts-de-Seine)
    - Vente de terrains à la Société du Chemin de fer de Paris à Saint-Cloud et Versailles. Commune de Puteaux, n° 1 à 80, 1837 - 1849; MC/ET/VIII/1562
      acte de vente; Puteaux (Hauts-de-Seine)
  - Vente de terrains à la Société du Chemin de fer de Paris à Saint-Cloud et Versailles. Commune de Puteaux (Hauts-de-Seine), n°81 à 175. 1837 - 1849, MC/ET/VIII/1563
    - Vente de terrains à la Société du Chemin de fer de Paris à Saint-Cloud et Versailles. Commune de Puteaux, n°81 à 175, 1837 - 1849; MC/ET/VIII/1563
  - Vente de terrains à la Société du Chemin de fer de Paris à Saint-Cloud et Versailles. Commune de Puteaux (Hauts-de-Seine), n°176 à 259. 1837 - 1849, MC/ET/VIII/1564
    - 1837-1849: Chemin de Fer de Paris à Saint-Cloud et Versailles, commune de Puteaux n°176 à 259, MC/ET/VIII/1564
  - Vente de terrains à la Société du Chemin de fer de Paris à Saint-Cloud et Versailles. Commune de Saint-Cloud (Hauts-de-Seine), n° 1 à 60. 1837 - 1849, MC/ET/VIII/1565
    Saint-Cloud (Hauts-de-Seine)
    - Vente de terrains à la Société du Chemin de fer de Paris à Saint-Cloud et Versailles. Commune de Saint-Cloud, n° 1 à 60., 1837 - 1849; MC/ET/VIII/1565
      acte de vente; Saint-Cloud (Hauts-de-Seine)
  - Vente de terrains à la Société du Chemin de fer de Paris à Saint-Cloud et Versailles. Commune de Saint-Cloud (Hauts-de-Seine), n° 61 à 120. 1837 - 1849, MC/ET/VIII/1566
    - Vente de terrains à la Société du Chemin de fer de Paris à Saint-Cloud et Versailles. Commune de Saint-Cloud, n° 61 à 120., 1837 - 1849; MC/ET/VIII/1566
  - Vente de terrains à la Société du Chemin de fer de Paris à Saint-Cloud et Versailles. Commune de Saint-Cloud (Hauts-de-Seine), 121 à 207 bis. 1837 - 1849, MC/ET/VIII/1567
    - Vente de terrains à la Société du Chemin de fer de Paris à Saint-Cloud et Versailles. Commune de Saint-Cloud, 121 à 207 bis, 1837 - 1849; MC/ET/VIII/1567
  - Vente de terrains à la Société du Chemin de fer de Paris à Saint-Cloud et Versailles. Commune de Sèvres (Hauts-de-Seine), n° 1 à 50. 1837 - 1849, MC/ET/VIII/1568
    Sèvres (Hauts-de-Seine)
    - Vente de terrains à la Société du Chemin de fer de Paris à Saint-Cloud et Versailles. Commune de Sèvres, n° 1 à 50, 1837 - 1849; MC/ET/VIII/1568
      acte de vente; Sèvres (Hauts-de-Seine)
  - Vente de terrains à la Société du Chemin de fer de Paris à Saint-Cloud et Versailles. Commune de Sèvres (Hauts-de-Seine), n°1 à 109. 1837 - 1849, MC/ET/VIII/1569
    - Vente de terrains à la Société du Chemin de fer de Paris à Saint-Cloud et Versailles. Commune de Sèvres, n°1 à 109, 1837 - 1849; MC/ET/VIII/1569
  - Vente de terrains à la Société du Chemin de fer de Paris à Saint-Cloud et Versailles. Commune de Suresnes (Hauts-de-Seine), n° 1 à 70. 1837 - 1849, MC/ET/VIII/1570
    Suresnes (Hauts-de-Seine)
    - Vente de terrains à la Société du Chemin de fer de Paris à Saint-Cloud et Versailles. Commune de Suresnes, n° 1 à 70., 1837 - 1849; MC/ET/VIII/1570
      acte de vente; Suresnes (Hauts-de-Seine)
  - Vente de terrains à la Société du Chemin de fer de Paris à Saint-Cloud et Versailles. Commune de Suresnes (Hauts-de-Seine), n°71 à 140. 1837 - 1849, MC/ET/VIII/1571
    - Vente de terrains à la Société du Chemin de fer de Paris à Saint-Cloud et Versailles. Commune de Suresnes n°71 à 140, 1837 - 1849; MC/ET/VIII/1571
  - Vente de terrains à la Société du Chemin de fer de Paris à Saint-Cloud et Versailles. Commune de Suresnes (Hauts-de-Seine), n°141 à 214. 1837 - 1849, MC/ET/VIII/1572
    - Vente de terrains à la Société du Chemin de fer de Paris à Saint-Cloud et Versailles. Commune de Suresnes, n°141 à 214, 1837 - 1849; MC/ET/VIII/1572
  - Vente de terrains à la Société du Chemin de fer de Paris à Saint-Cloud et Versailles. Commune de Versailles (Yvelines), n° 1 à 40. 1837 - 1849, MC/ET/VIII/1573
    Versailles (Yvelines)
    - Vente de terrains à la Société du Chemin de fer de Paris à Saint-Cloud et Versailles. Commune de Versailles, n° 1 à 40., 1837 - 1849; MC/ET/VIII/1573
      acte de vente; Versailles (Yvelines)
  - Vente de terrains à la Société du Chemin de fer de Paris à Saint-Cloud et Versailles. Commune de Versailles (Yvelines), 41 à 90. 1837 - 1849, MC/ET/VIII/1574
    - Vente de terrains à la Société du Chemin de fer de Paris à Saint-Cloud et Versailles. Commune de Versailles 41 à 90., 1837 - 1849; MC/ET/VIII/1574
  - Vente de terrains à la Société du Chemin de fer de Paris à Saint-Cloud et Versailles. Commune de Ville-d'Avray (Hauts-de-Seine), 1 à 13. Viroflay (Yvelines) n°1 à 55. 1837 - 1849, MC/ET/VIII/1575
    Ville-d'Avray (Hauts-de-Seine); Viroflay (Yvelines)
    - Vente de terrains à la Société du Chemin de fer de Paris à Saint-Cloud et Versailles. Commune de Ville-d'Avray 1 à 13. Viroflay n°1 à 55, 1837 - 1849; MC/ET/VIII/1575
      acte de vente; Ville-d'Avray (Hauts-de-Seine); Viroflay (Yvelines)
  - Vente de terrains à la Société du Chemin de fer de Paris à Saint-Cloud et Versailles. Commune de Viroflay (Yvelines), n°36 à 82. 1837 - 1849, MC/ET/VIII/1576
    Viroflay (Yvelines)
    - Vente de terrains à la Société du Chemin de fer de Paris à Saint-Cloud et Versailles. Commune Viroflay, n°36-82, 1837 - 1849; MC/ET/VIII/1576
      acte de vente; Viroflay (Yvelines)
  - Minutes. 1838, mai - juillet, mai - juillet 1838; MC/ET/VIII/1593
  - Minutes. 1838, août - septembre, août - septembre 1838; MC/ET/VIII/1594
  - Minutes. 1838, octobre - décembre, octobre - décembre 1838; MC/ET/VIII/1595
  - Minutes. 1839, janvier - avril, janvier - avril 1839; MC/ET/VIII/1596
  - Minutes. 1839, mai - août, mai - août 1839; MC/ET/VIII/1597
  - Minutes. 1839, septembre - décembre, septembre - décembre 1839; MC/ET/VIII/1598
  - Minutes. 1840, janvier - avril, janvier - avril 1840; MC/ET/VIII/1599
  - Minutes. 1840, mai - juillet, mai - juillet 1840; MC/ET/VIII/1600
    - Vente Louis Nicolas Verrat, marchand de bois, demeurant à Montmort (Marne) représenté par Ambroise Pépin, propriétaire, demeurant 9, rue Royale au Marais à Claude Servais Mathias Marie Roland Pouillet, professeur au Conservatoire national des arts et métiers y, demeurant, d'une maison situé 35, rue Saint-Maur-Popaincourt comprenant plusieurs bâtiments, pour la somme principale de 25 000 francs., 11 juin 1840; MC/ET/VIII/1600
      À la suite:
      1843, 11 décembre 1845, 22 novembre Quittance partielle et quittance pour solde.
      De l'image fixe à l'image animée (1820-1910), documents du Minutier central des notaires de Paris relatifs à l'histoire des photographes et de la photographie, par Marc Durand, Paris, Archives nationales, 2013 (sous presse), notice n° 4143 (version dématérialisée de l'instrument de recherche, les notices biographiques et compléments de descriptions d'actes ne se trouvent que sur la version papier de l'ouvrage, voir contexte dans le Plan d’orientation général - Notaires de Paris, guides thématiques du Minutier).
      Date de création de la notice: 2010
      Saint-Maur-Popincourt (rue); Pouillet, Claude Servais Mathias Marie Roland; Verrat, Louis Nicolas; Pépin, Ambroise
  - Minutes. 1840, août - décembre, août - décembre 1840; MC/ET/VIII/1601
  - Minutes. 1841, janvier - mars, janvier - mars 1841; MC/ET/VIII/1602
  - Minutes. 1841, avril - juin, avril - juin 1841; MC/ET/VIII/1603
  - Minutes. 1841, juillet - septembre, juillet - septembre 1841; MC/ET/VIII/1604
  - Minutes. 1841, octobre - décembre, octobre - décembre 1841; MC/ET/VIII/1605
  - Minutes. 1842, janvier - mars, janvier - mars 1842; MC/ET/VIII/1606
  - Minutes. 1842, avril - juin, avril - juin 1842; MC/ET/VIII/1607
    - Vente par Michel Rolland, demeurant à Paris, rue Guenegaud, n° 11, Catherine Alexandrine Petit de La Borde, demeurant à Etampes, et Alexandre Petit de La Borde, demeurant à Marolles (Seine-et-Oise), à Honoré Jean Adolphe Abeille, demeurant à Paris, rue de la Verrerie, n° 58, d'un hôtel à Paris, rue de la Chaussée d'Antin, n° 36. Déclaration de command par ledit Abeille au profit de Etienne David, demeurant à Paris, rue d'Estrées, n° 27, Pierre Sacareau, demeurant à Paris, rue La Fayette, n° 59, Louis Vivant Lagneau, demeurant à Paris, rue de la Chaussée d'Antin, n° 38 et Jean Louis Greffulhe, demeurant à Paris, rue de la Chaussée d'Antin, n° 32, avec indication des partages. Quittance., 8 juin 1842 - 14 janvier 1843; MC/ET/VIII/1607
      plans
      MC/RE/VIII/21
      Actes signalés par Thierry Boudignon, 2003-2012 (base de données migrée: voir contexte dans le Plan d’orientation général - Notaires de Paris, guides thématiques du Minutier).
      acte de vente; Guénégaud (rue); Etampes (Essonne); Marolles-en-Beauce (Essonne); Verrerie (rue de la); Estrées (rue d'); La-Fayette (rue); Rolland, Michel; Petit de La Borde, Catherine Alexandrine; Petit de La Borde, Alexandre; Abeille, Honoré Jean Adolphe; David, Etienne; Sacareau, Pierre; Lagneau, Louis Vivant; Greffulhe, Jean Louis
  - Minutes. 1842, juillet - septembre, juillet - septembre 1842; MC/ET/VIII/1608
    - Inventaire après décès de Christophe de Clermont, hautbois du roi, et maître joueur d'instruments, décédé le 7 juillet précédent, dressé à la requête de Jeanne Heudon, sa veuve, agissant en son nom et comme tutrice de Jean de Clermont, son fils, en présence de Louis Lasnier, maître joueur d'instruments et subrogé-tuteur., 8 octobre 1609; MC/ET/VIII/1608; [6 Fo (Première page très sombre avec passages effacés; déchirures)]
      Les biens meubles se trouvent en la chambre du second étage de la maison à l'enseigne du Pressoir d'or rue Zacharie.
      6 feuillets.
      Fol. 1 v°: mobilier, 90 livres: fol. 2 v°: habits du défunt, 30 livres; fol. 3: habits de la veuve, 43 livres; fol. 3 v°: linge, 75 livres; fol. 4: instruments de musique, 6 livres; fol. 4 v°: bijoux, 164 livres; fol. 5: papiers.
      Instruments de musique:
      (fol. 4): '...ung dessus de cornet, façon d'Angleterre, ung autre cornet, façon de Paris, prisez par l'advis dudict Lasnier... 6 livres.
      (fol. 4 v°): 'Plus a ladicte veufve declaré qu'elle a vendu audict Lasnier, subrogé-tuteur dudict myneur ung violon de Cremone la somme de quarante-huict livres tournoiz qu'il doibt encores à present.
      Papiers:
      COTE 1: sentence du Châtelet confiant la tutelle de Jean de Clermont à Jeanne Heudon, le 25 septembre 1609.
      COTE 2: contrat de mariage entre Christophe de Clermont et Jeanne Heudon, devant Sevestre et Manchevelle, le 26 novembre 1587.
      COTE 3: procuration ad resignandum par laquelle Nicolas de Livet, joueur de cornet avec les hautbois du roi, cède sa charge à Christophe de Clermont, devant Manchevelle et Des Quatrevaulx, le 29 novembre 1604; lettres de provision en faveur de celui-ci en date du 27 décembre 1604 et serment de fidélité prêté le même jour.
      COTE 4: obligation par Charles Drouart, maître joueur d'instruments, et par Barbe Ollivier, sa femme, d'une somme de 300 livres, le 8 mars 1607.
      COTE 5: obligation par Charles Drouart, maître joueur d'instruments, et Barbe Ollivier, de 300 livres, le 15 avril 1608.
      COTE 6: obligation par Isaac Ledoux, le 6 avril 1609.
      Documents du Minutier central concernant l'histoire de la musique (1600-1650), par Madeleine Jurgens, tome I [études I à X, 1763 actes], Paris, Archives nationales, 1967, p. 243 (instrument de recherche imprimé dématérialisé, certaines notices sont plus détaillées dans la version intégrale accessible en ligne par la rubrique 'Autres instruments de recherche', voir contexte dans le Plan d’orientation général - Notaires de Paris, guides thématiques du Minutier).
      Autres dépouillement(s):
      Inventaires après décès, 1560-1610, par Martine Constans.
      Date de création de la notice: 2009
      Documents du Minutier central concernant l'histoire de la musique (1600-1650), par Madeleine Jurgens, tome I, Paris, Archives nationales, 1967, XVI-1054 p.
      inventaire après décès; Clermont, Christophe de
  - Minutes. 1842, octobre - décembre, octobre - décembre 1842; MC/ET/VIII/1609
  - Minutes. 1843, janvier - mars, janvier - mars 1843; MC/ET/VIII/1610
  - Minutes. 1843, avril - juin, avril - juin 1843; MC/ET/VIII/1611
  - Minutes. 1843, juillet - septembre, juillet - septembre 1843; MC/ET/VIII/1612
    - Contrat de mariage sous le régime de la communauté de biens avec donation au dernier vivant entre Eugène Hermenegilde François Hautecœur, marchand d'estampes libraire, demeurant 15, rue du Coq-Saint-Honoré, et Louise Adèle Clémence Didelle, sans profession, demeurant 20, boulevard des Italiens. À signaler: mairie du mariage civil non précisée., 14 septembre 1843; MC/ET/VIII/1612
      De l'image fixe à l'image animée (1820-1910), documents du Minutier central des notaires de Paris relatifs à l'histoire des photographes et de la photographie, par Marc Durand, Paris, Archives nationales, 2013 (sous presse), notice n° 2358 (version dématérialisée de l'instrument de recherche, les notices biographiques et compléments de descriptions d'actes ne se trouvent que sur la version papier de l'ouvrage, voir contexte dans le Plan d’orientation général - Notaires de Paris, guides thématiques du Minutier).
      Italiens (boulevard des); Coq-Saint-Honoré (rue du); Hautecœur, Eugène Hermenegilde François; Didelle, Louise Adèle Clémence
    - Création d'une société en nom collectif entre Eugène Hermenegilde François Hautecœur et Alfred François Hautecœur, tous deux marchands d'estampes, demeurant 15, rue du Coq-Saint-Honoré, ayant pour objet l'exploitation d'un fonds d'estampes et de librairie sous la raison sociale, Hautecœur Frères, connue sous l'ancienne dénomination maison Martinet établie pour une durée de 20 ans, siège social situé 15, rue du Coq-Saint-Honoré., 14 septembre 1843; MC/ET/VIII/1612